臺灣台北地方法院民事判決　九十一年度訴字第三○九四號
　　原　　　告　臺灣中小企業銀行股份有限公司
　　法定代理人　甲○○
　　訴訟代理人　乙○○
　　　　　　　　丁○○
右當事人間請求清償借款事件，本院判決如左：
    主　    文
被告應連帶給付原告新台幣壹佰捌拾伍萬零貳佰壹拾貳元，及如附表所示之利息、違
約金。
訴訟費用由被告連帶負擔。
本判決於原告以新台幣陸拾壹萬柒仟元為被告供擔保後，得假執行。
    事  　  實
甲、原告方面：
  一、聲明：如主文之所示，及為以供擔保為條件之假執行宣告。
  二、陳述：被告丙○○於民國八十九年六月五日邀同被告戊○○為連帶保證人，分
      別向原告借款新台幣（下同）一百五十四萬元、三十八萬元，借款期間分別自
      八十九年七月二十四日起至一百○九年七月二十四日止、八十九年七月二十四
      日起至九十六年七月二十四日止，利息前者按原告基本放款利率減年率百分之
      二點二七計算，自貸放屆滿一年時起改按原告基本放款利率減年率百分之一點
      七二計算，自貸放屆滿二年時起改按原告基本放利款放率減年率百分之○點六
      二計算，後者按原告基本放款利率減年率百分之○點二七計算，並均隨原告基
      本放款利率變動而調整，按月攤還本息，如任何一宗債務不依約清償本金時，
      債務視為全部到期，除自逾期之日起按上開利率給付遲延利息外，逾期清償在
      六個月以內者，按上開利率百分之十，超過六個月者，則按上開利率百分之二
      十計付違約金。詎被告自九十年四月二十四日起即未依約繳款，僅分別攤還本
      金至九十年七月十五日、九十年四月二十三日止，債務已視為全部到期，尚欠
      原告本金一百五十萬一千三百元、三十四萬八千九百一十二元，及如附表所示
      之利息、違約金，為此依消費借貸、連帶保證之法律關係提起本件訴訟。
  三、證據：提出借據暨授信約定書、存放款利率牌告表、撥款及清償明細表各二件
      及連線作業通用查詢驗證單三件。
乙、被告方面：
    被告丙○○、戊○○均未於言詞辯論期日到場，亦未提出書狀作何聲明或陳述。
    理      由
甲、程序方面：
  一、按當事人得以合意定第一審管轄法院。但以關於由一定法律關係而生之訴訟為
      限。前項合意，應以文書證之，民事訴訟法第二十四條定有明文。本件原告向
      本院對被告提起清償借款之訴訟，本院固非被告住所地之法院，然依兩造所簽
      訂之授信約定書第十二條之約定，兩造就被告對原告所負之各宗債務，合意以
      臺北地方法院為第一審管轄法院，是揆諸首揭規定，本院就本件清償借款訴訟
      自有管轄權，合先敘明。
  二、次按訴狀送達後，原告不得將原訴變更或追加他訴，但擴張或減縮應受判決事
      項之聲明者，不在此限，民事訴訟法第二百五十五條第一項第三款亦有明文。
      查本件原告於九十一年五月三十一日起訴時，其應受判決事項之聲明為：「被
      告應連帶給付原告一百八十五萬零二百一十二元，及其中一百五十萬一千三百
      元自九十年七月十六日起至清償日止，按年息百分之六點七三計算之利息，及
      自九十年八月十七日起至清償日止，逾期六個月以內按上開利率百分之十，超
      過六個月部分者，按上開利率百分之二十計算違約金，其中三十四萬八千九百
      一十二元自九十年四月二十四日起至清償日止，按年息百分之八點一八計算之
      利息，及自九十年五月二十五日起至清償日止，逾期六個月以內按上開利率百
      分之十，超過六個月部分者，按上開利率百分之二十計算違約金。」嗣於九十
      一年七月十一日具狀陳明其應受判決事項聲明更正為：「被告應連帶給付原告
      一百八十五萬零二百一十二元，及其中一百五十萬一千三百元自九十年七月十
      六日起至清償日止，按年息百分之六點二一五計算之利息，及自九十年八月十
      七日起至清償日止，逾期六個月以內按上開利率百分之十，超過六個月部分者
      ，按上開利率百分之二十計算違約金，其中三十四萬八千九百一十二元自九十
      年四月二十四日起至清償日止，按年息百分之八點二一五計算之利息，及自九
      十年五月二十五日起至清償日止，逾期六個月以內按上開利率百分之十，超過
      六個月部分者，按上開利率百分之二十計算違約金。」，顯將原訴變更，惟屬
      應受判決事項聲明之減縮及擴張，揆諸前揭規定，本院認應准許之。
  三、本件被告未於言詞辯論期日到場，核無民事訴訟法第三百八十六條所列各款情
      形，爰依原告之聲請，由其一造辯論而為判決。
乙、實體方面：
  一、原告主張被告丙○○於八十九年六月五日邀同被告戊○○為連帶保證人，分別
      向原告借款一百五十四萬元、三十八萬元，借款期間分別自八十九年七月二十
      四日起至一百○九年七月二十四日止、八十九年七月二十四日起至九十六年七
      月二十四日止，利息前者按原告基本放款利率減年率百分之二點二七計算，自
      貸放屆滿一年時起改按原告基本放款利率減年率百分之一點七二計算，自貸放
      屆滿二年時起改按原告基本放利款放率減年率百分之○點六二計算，後者按原
      告基本放款利率減年率百分之○點二七計算，並均隨原告基本放款利率變動而
      調整，按月攤還本息，如任何一宗債務不依約清償本金時，債務視為全部到期
      ，除自逾期之日起按上開利率給付遲延利息外，逾期清償在六個月以內者，按
      上開利率百分之十，超過六個月者，則按上開利率百分之二十計付違約金，及
      被告自九十年四月二十四日起即未依約繳款，僅分別攤還本金至九十年七月十
      五日、九十年四月二十三日止，債務已視為全部到期，尚欠原告本金一百五十
      萬一千三百元、三十四萬八千九百一十二元之事實，業據其提出與所述相符之
      借據暨授信約定書、存放款利率牌告表、撥款及清償明細表各二件及連線作業
      通用查詢驗證單三件為證，被告丙○○、戊○○經合法通知，既未於言詞辯論
      期日到場爭執，復未提出書狀答辯以供本院斟酌，自應認原告之主張為真實。
  二、按借用人應於約定期間內，返還與所借用物種類、品質、數量相同之物。又稱
      保證者，謂當事人約定，一方於他方之債務人不履行債務時，由其代負履行責
      任之契約；又保證債務，除契約另有訂定外，包含主債務之利息、違約金、損
      害賠償及其他從屬於主債務之負擔；另連帶債務之債權人，得對債務人中之一
      人或數人或全體同時或先後請求全部或一部之給付；民法第四百七十八條、第
      七百三十九條、第七百四十條、第二百七十三條第一項分別定有明文。查被告
      丙○○向原告借款，自九十年四月二十四日起未按期攤還本息，依兩造授信約
      定書第五條之約定，債務視為全部到期，已如前述，是時原告之基本放款利率
      已變動為年息百分之八點四八五，本件借款利率已分別調整為年息百分之六點
      二一五、百分之八點二一五，亦有原告所提出存放款利率牌告表二件在卷可稽
      ，被告戊○○既為被告丙○○之連帶保證人，從而，原告依消費借貸及連帶保
      證契約請求被告連帶給付如主文第一項所示之借款、利息及違約金，即無不合
      ，應予准許。
丙、原告陳明願供擔保，聲請宣告假執行，核無不合，爰酌定相當擔保金額准許之。
丁、據上論結，本件原告之訴為有理由，依民事訴訟法第三百八十五條第一項前段、
    第八十五條第二項、第三百九十條第二項，判決如主文。
中　　　華　　　民　　　國　　九十一　　年　　　十　　　月　　二十一　　日
                                  民事第一庭法      官　陳盈如
右為正本係照原本作成
如對本判決上訴，須於判決送達後廿日內向本院提出上訴狀
中　　　華　　　民　　　國　　九十一　　年　　　十　　　月　　二十一　　日
　　　　　　　　　　　　　　　　　　　　　　法院書記官　高秋芬
~F5
~T48
附表：
┌──┬─────────┬───────────┬──────┬───────────────────┐
│編號│債權本金（新台幣）│利　息　計　算　期  間│利率（年息）│違　約　金　計　算　期　間　及　利　率│
├──┼─────────┼───────────┼──────┼───────────────────┤
│  一│一百五十萬一千三百│自民國九十年七月十六日│百分之六點二│自民國九十年八月十七日起至清償日止，逾│
│    │元                │起至清償日止          │一五        │期六個月以內，按上開利率百分之十，超過│
│    │                  │                      │            │六個月部分，按上開利率百分之二十計算。│
├──┼─────────┼───────────┼──────┼───────────────────┤
│  二│三十四萬八千九百一│自民國九十年四月二十四│百分之八點二│自民國九十年五月二十五日起至清償日止，│
│    │十二元            │日起至清償日止        │一五        │逾期六個月以內，按上開利率百分之十，超│
│    │                  │                      │            │過六個月部分，按上開利率百分之二十計算│
│    │                  │                      │            │。                                    │
└──┴─────────┴───────────┴──────┴───────────────────┘
